【裁判字號】    98,交抗,1454
【裁判日期】    980731
【裁判案由】    違反道路交通管理處罰條例
【裁判全文】
臺灣高等法院交通事件裁定            98年度交抗字第1454號
抗  告  人  甲○○
                      號4樓
                      樓
上列抗告人因違反道路交通管理處罰條例案件，不服臺灣桃園地
方法院九十八年度交聲字第一○八三號，中華民國九十八年五月
十四日裁定，提起抗告，本院裁定如下：
    主  文
原裁定撤銷，發回臺灣桃園地方法院。
    理    由
一、原裁定意旨略以：受處分人甲○○原領有職業聯結車駕駛執
    照，其前因酒後駕車為警舉發違規，經裁決機關裁處罰鍰，
    並吊扣其職業聯結車，至九十六年四月十七日始期滿，詎受
    處分人於九十五年六月十五日仍駕駛自用小客車上路，在台
    九線一三一點九公里處為警當場查獲，原處分機關認定受處
    分人於前開時、地於駕駛執照吊扣期間內駕駛自用小客車之
    違規行為，應堪認定，而依據道路交通管理處罰條例第二十
    一條第一項第五款、第四項之規定，裁處罰鍰一萬二千元，
    並吊銷駕駛執照，一年內禁考。原處分核無違誤，受處分人
    之異議為無理由，應予駁回等語。
二、抗告意旨略以：抗告酒後騎車確實不該，而先前聯結車駕照
    經裁決機關吊扣一節實為抗告人不知，對於法定期間內得提
    出異議亦不了解。本件抗告人於台九線一三一點九公里為警
    查獲，抗告人並不爭執。請本院開恩，為抗告人解決難處云
    云。
三、汽車駕駛人，於駕駛執照吊扣期間駕駛小型車者，處新臺幣
    六千元以上一萬二千元以下罰鍰，並吊銷其駕駛執照，道路
    交通管理處罰條例第二十一條第一項第五款、第四項分別定
    有明文。
四、查本件抗告人即受處分人原領有職業聯結車駕駛執照，其前
    因酒後駕車為警舉發違規，經裁決機關裁處罰鍰，並吊扣其
    職業聯結車，至九十六年四月十七日始期滿，詎抗告人於九
    十五年六月十五日仍駕駛自用小客車上路，在台九線一三一
    點九公里處為警當場查獲等事實，乃抗告人所不爭執者，復
    有本件舉發違規通知單、裁決書、汽車駕照基本資料各一份
    在卷可按。
五、按汽車駕駛人取得高一級車類之駕駛資格者，應換發駕駛執
    照，並准其駕駛較低級車類之車輛，其規定如下：（一）已
    領有聯結車駕駛執照者，得駕駛大客車、大貨車、代用大客
    車、大客貨兩用車、曳引車、小型車、輕型機器腳踏車，道
    路交通安全規則第六十一條第一項第一款定有明文。依上開
    規定，抗告人應換發駕駛執照，始得駕駛小型車，而抗告人
    未為換發小型車駕駛執照，亦不曾取得小型車之駕駛執照，
    而駕駛自用小客車，即屬無照駕駛，抗告人於職業聯結車駕
    駛執照吊扣期間，駕駛自用小客車，亦係未領有自用小客車
    駕駛執照駕車，亦即抗告人除持有職業聯結車駕駛執照外，
    並未持有小型車之駕駛執照，而本件抗告人前係經吊扣其職
    業聯結車駕駛執照，亦無適用道路交通管理處條例第六十八
    條之規定，「吊銷」其持有各級車類之駕駛執照之餘地。
    抗告人於吊扣職業聯結車駕駛執照期間，未再駕駛職業聯結
    車，而駕駛未經考領駕照之小型車，其違規行為，應係違反
    道路交通管理處罰條例第二十一條第一項第一款：汽車駕駛
    人，未領用駕駛執照駕車之規定。原處分機關就抗告人之前
    開違規事實，適用道路交通管理處罰條例第二十一第一項第
    五款、第四項規定，裁處受處分人罰鍰一萬二千元，並吊銷
    其職業聯結車駕駛執照，即有未當。
    綜上，原處分機關吊銷抗告人所持職業聯結車駕駛執照，其
    適法性容有再審酌餘地。抗告人執此指摘原裁定未審酌及此
    而有不當，為有理由，自應將原裁定撤銷，發回原審法院更
    為適當處置。
六、據上論結，應依道路交通案件處理辦法第二十六條，刑事訴
    訟法第四百十三條前段，裁定如主文。
中    華    民    國    98    年    7     月    31    日
                  刑事第十八庭審判長法  官  吳鴻章
                                    法  官  徐昌錦
                                    法  官  陳健順
以上正本證明與原本無異。
不得再抗告。
                                    書記官  劉寶鈴
中    華    民    國    98    年    7     月    31    日


司法院資訊處製作；財團法人民間司法改革基金會備份。
